臺灣嘉義地方法院民事裁定　　　　　　100年度消債更字第9號
聲　請　人　林舜元
訴訟代理人　劉興文律師
上列當事人聲請更生程序事件，本院裁定如下：
    主  文
債務人林舜元自中華民國一百年三月三十一日十六時起開始更生
程序。
命本院司法事務官進行本件更生程序。
保全處分之聲請駁回。
    理  由
一、按債務人不能清償債務或有不能清償之虞者，得依本條例所
    定更生或清算程序，清理其債務，消費者債務清理條例第3
    條定有明文。再按債務人與金融機構協商成立者，不得聲請
    更生或清算。但因不可歸責於己之事由，致履行顯有重大困
    難者，不在此限；本條例施行前，債務人依金融主管機關協
    調成立之中華民國銀行公會會員辦理消費金融案件無擔保債
    務協商機制與金融機構成立之協商，準用前項之規定；債務
    人無擔保或無優先權之債務總額未逾新臺幣（下同）1200萬
    元者，於法院裁定開始清算程序或宣告破產前，得向法院聲
    請更生；法院開始更生程序之裁定，應載明其年、月、日、
    時，並即時發生效力，復為同條例第151 條第5 、6 項，第
    42條第1 項及第45條第1 項所明定。
二、本件聲請意旨略以：其對於國泰世華商業銀行股份有限公司
    （下簡稱國泰世華銀行）等金融機構負有2,265,662 元之無
    擔保無優先債務，因有不能清償債務情事，前已提出債權人
    清冊，以書面向最大債權金融機構即國泰世華銀行請求共同
    協商債務清償方案，經國泰世華銀行提出自民國95年7 月起
    分84期，年利率10％，月付37,613元之清償方案而於95年7
    月10日成立協商，然因該協商方案每月應繳金額已遠遠超過
    聲請人之薪資收入，嗣因聲請人配偶生病及死亡，聲請人需
    獨自照顧二名未成年子女而變更工作，致使工作收入減少，
    更是無力繼續清償原協商方案所定金額，不得已乃毀諾，聲
    請人實有不可歸責於己致履行顯有重大困難之事由，且其無
    擔保或無優先權之債務總額未逾1,200 萬元，復未經法院裁
    定開始清算程序或宣告破產，為此爰提出本件更生之聲請等
    語。
三、經查：
（一）聲請人主張其對於國泰世華銀行等金融機構負有無擔保無
      優先債務2,265,662 元，因有不能清償債務情事，前已提
      出債權人清冊，以書面向最大債權金融機構即國泰世華銀
      行請求共同協商債務清償方案，經國泰世華銀行提出自95
      年7 月起分84期，年利率10％，月付37,613元之清償方案
      等情，有聲請人提出之債權人清冊、無擔保債務還款計畫
      、當事人消費金融案件債務協商註記申請表、國泰世華銀
      行協商成功通知函、協議書等在卷可稽，堪信為真實。
（二）聲請人主張其因配偶生病及死亡，需獨自照顧二名未成年
      子女而變更工作，致使工作收入減少，自99年10月26日起
      於阿羅哈客運股份有限公司任職，擔任駕駛員，每月收入
      約28,000元，另領有政府補助之子女生活津貼每月3,465
      元，合計每月可處分金額約31,465元乙節，業據提出台灣
      嘉義地方法院檢察署相驗屍體證明書、99年11、12、100
      年1 月份薪資明細表、台北富邦銀行帳戶存摺及在職證明
      書等在卷可按，互核聲請人提出之財政部台灣省南區國稅
      局97、98年度綜合所得稅各類所得資料清單，其於97年、
      98年均無所得資料，可見聲請人上揭主張，應為可採，是
      聲請人每月可處分金額應以31,465元為適當。
五、綜上，以債務人每月收入僅31,461元，用以清償前揭協商每
    月應清償之金額37,613元，已有不足，遑論支付聲請人每月
    生活必要費用及法院強制扣薪。是債務人主張其有不可歸責
    於己之事由，致履行前揭協商之清償方案顯有重大困難乙節
    ，應可相信。此外，本件又查無債務人有消費者債務清理條
    例第6 條第3 項、第8 條或第46條各款所定駁回更生聲請之
    事由存在，則債務人聲請更生，於法尚無不符，應予准許，
    爰裁定如主文第1 項所示。
六、次按法院裁定開始更生或清算程序後，得命司法事務官進行
    更生或清算程序，消費者債務清理條例第16條第1 項前段定
    有明文。本件債務人聲請更生，業經本院裁定准許開始更生
    程序，爰依前揭規定，命司法事務官進行本件更生程序。另
    本件更生聲請業經准許，聲請人前聲請保全處分，已無必要
    ，附此敘明。爰裁定如主文。
中    華    民    國   100    年    3     月    31    日
              民事第二庭    法      官  柯月美
以上為正本係照原本作成。
本件不得抗告。
本裁定已於100年3 月31日16時公告。
中    華    民    國   100    年    3     月    31    日
                            書  記  官  黃怡禎